臺灣高等法院花蓮分院刑事判決　　　　　　　　　　　九十三年度上易字第五五號
　　上　訴　人　臺灣臺東地方法院檢察署檢察官
　　被　　　告　甲○○
右列上訴人因被告竊盜案件，不服臺灣台東地方法院九十三年度易字第九七號中華民
國九十三年五月十八日第一審判決( 起訴案號：臺灣台東地方法院檢察署九十三年度
偵字第四六一號），提起上訴，本院判決如左：
    主  文
原判決撤銷。發回臺灣臺東地方法院。
    理  由
一、公訴意旨略以：被告甲○○基於意圖為自己不法所有之概括犯意，先於民國（下
    同）九十二年一月二十一日上午某時許，前往臺東縣臺東市○○段一七○號土地
    上謝清和之工寮，以徒手竊取謝清和所有之農友牌台肥特五號肥料半包後，據為
    己有。又於九十二年一月二十七日上午七時許，前往上開處所，以徒手竊取謝清
    和之香蕉五串後，據為己有。嗣於九十二年二月七日下午三時許，在臺東縣臺東
    市○○路六號甲○○住處，為警當場查獲，因認被告涉有刑法第三百二十條第一
    項之竊盜罪嫌。
二、原審以：被告甲○○前於九十二年五月十二日凌晨零時二十分許，在臺東縣臺東
    市○○路中央市場人棟十八號張良嘉之攤位前，徒手竊取張良嘉擺放在該攤位上
    之大白菜十九顆、地瓜葉三把、芥菜三十七顆等物之犯行，業經原法院於九十二
    年七月十六日以九十二年度東簡字第三一二號判處有期徒刑三月，如易科罰金，
    以佰元折算壹日，並於九十二年八月十八日確定，此有法務部檢查書類查詢系
    統之該案檢察官聲請簡易判決處刑書、原審裁判書查詢之刑事簡易判決、臺灣高
    等法院被告全國前案紀錄表各一份在卷可稽。其於該案判決前之九十二年一月二
    十一日、二十七日，在臺東縣臺東市○○段一七○號土地上謝清和之工寮，先後
    徒手竊取被害人謝清和所有之農友牌臺肥特五號肥料半包及香蕉五串，所涉本案
    二次犯行，竊取之財物為食物類物品或與之相關者，又均係徒手行竊，復與前次
    行竊之時間相隔甚近，堪認其前後三次犯行，時間緊接，方法相同，所犯係構成
    要件相同之罪名，且係基於概括犯意反覆為之，為連續犯。本案與前開本院九十
    二年度東簡字第三一二號竊盜案件，既有連續犯之裁判上一罪關係，且該案件業
    已判決確定，本案竊盜犯行，已為上開確定判決之既判力效力所及，依照首開說
    明，爰不經言詞辯論，逕為諭知免訴之判決，固非無見。惟查：本件犯罪時間分
    別為九十二年一月二十一日及同年月二十七日，與原審認定有連續犯關係之臺灣
    臺東地方法院九十二年度東簡字第三一二號判決認定之犯罪事實之時間九十二年
    五月十二日，相距達三個多月之久，且本件所偷的物品，一次是肥料，一次是食
    物，與九十二年度東簡字第三一二號判決認定之犯罪事實之所竊物品均為食物，
    亦不盡相同。又被告為本件竊盜犯行後，即於九十二年二月七日為警查獲，衡之
    常情，被告於此時應有警惕之效，其始於相隔三個月後再犯竊盜罪，因此本件與
    九十二年度東簡字第三一二號判決認定之犯罪事實，應非屬基於概括犯意所為，
    而係另行起意，為數罪併罰，原審率行認定為連續犯，而為免訴判決，顯非適法
    ，檢察官之上訴意旨執此指摘原判決不當，核有理由，應予撤銷。爰不經言詞辯
    論發回原審法院更為妥適之判決。
據上論斷，應依刑事訴訟法第三百六十九條第一項但書，第三百六十四條，第三百七
十二條，判決如主文。
中      華      民      國    九十三    年      八      月      四      日
                                審判長法官  吳  鴻  章
                                      法官  林  慶  煙
                                      法官  黃  永  祥
右正本證明與原本無異。
本件不得上訴。
                                    書記官  吳  家  瑩
中      華      民      國    九十三    年      八      月      四      日
